【裁判字號】    92,訴,1293
【裁判日期】    921112
【裁判案由】    電信法等
【裁判全文】
臺灣臺北地方法院刑事判決                        九十二年度訴字第一二九三號
    公  訴  人  臺灣臺北地方法院檢察署檢察官
    被      告  甲○○
右列被告因違反電信法等案件，經檢察官提起公訴（九十一年度偵字第二四五七五號
），被告於本院準備程序進行中就被訴事實為有罪陳述，經本院合議庭裁定行簡式審
判程序，判決如左：
    主  文
甲○○連續意圖為自己不法之利益，以無線方式盜用他人電信設備通信，處有期徒刑
陸月，如易科罰金，以佰元折算壹日，緩刑貳年。
盜用他人電信設備所用之行動電話壹支（ＭＯＴＯＬＯＲＡ  ＬＦ二０００）沒收之
。
    事  實
一、甲○○因在網路遊戲中結職乙○○，於民國九十一年一月十四日由高雄住處北上
    找尋工作暫借住乙○○位於臺北市○○區○○街一六０巷二一弄五號五樓住處，
    翌日（十五日）上午某時許，竟意圖為自己不法之所有，趁乙○○外出工作之機
    會，將乙○○申請使用而置放於房間內之遠傳電信股份有限公司（下稱遠傳公司
    ）門號0000000000號「用戶識別晶片」（即ＳＩＭ卡，Subscriber
    Identit y Module Card，用途為儲存使用者資料及通訊錄等資訊，提供ＧＳＭ
    系統運作時所需資料，如基本訊息、ＩＣ識別碼、ＳＩＭ服務清單、國際行動用
    戶識別碼、手機位址訊息、系統運算密碼、廣播頻道訊息、限定行動網路等資料
    ，並保護如個人識別碼、用戶運算密碼等用戶使用權益之資料）竊取得手。旋基
    於意圖為自己不法利益之概括犯意，將該竊得之ＳＩＭ卡插入其所有之行動電話
    （未據扣案，型號：ＭＯＴＯＬＯＲＡ  ＬＦ二０００）中，並自九十一年一月
    十六日二十時三十九分許起，迄同年二月十一日二時十二分許止，在高雄市區，
    以此無線方式，連續撥打國內電話、行動電話及發出簡訊使用，共計八百五十六
    通，使遠傳公司陷於錯誤，誤以為係乙○○或經其許可之人使用該門號而提供其
    通信服務，致獲取通信免繳納電話費用之財產上不法利益計新臺幣（下同）一萬
    六千六百十八．五元（檢察官誤載為一萬六千五百九十九元）。嗣乙○○接獲遠
    傳公司寄發之九十一年二月電信費帳單後，發覺有異始報警循線查獲上情。
二、案經乙○○訴由臺北市政府警察局萬華分局移送臺灣臺北地方法院檢察署檢察官
    偵查起訴，經本院合議庭裁定，適用簡式審判程序。
    理  由
一、訊據被告甲○○對於右竊盜、違反電信法犯行均坦承不諱，核與告訴人乙○○於
    警訊、偵查及本院調查中之指述相符，並有卷附遠傳公司門號00000000
    00號九十一年二月份電信費帳單暨收費明細可按，足徵被告任意性自白與事實
    相符，犯行堪以認定，應予依法論科。
二、按電信法第五十六條第一項之罪，以意圖為自己或第三人不法之利益，使用有線
    、無線或其他電磁方式，盜接或盜用他人電信設備通信者為要件。本罪之處罰詐
    得免繳電信通信費用之不法利益規定，乃刑法詐欺得利罪之特別法，依特別法優
    於普通法之原則，自毋庸再論以刑法詐欺得利罪。且按本罪構成要件所稱以有線
    、無線或其他電磁方式，盜接或盜用他人電信設備通信者，並不限於以盜拷他人
    行動電話之序號、內碼等資料於自己之手機內，為盜用之唯一方式，其他諸如：
    利用他人住宅內之有線電話，盜打他人電話為通信行為；或在住宅外之電話接線
    箱內，盜接他人之有線電話線路，以自己之電話機盜打他人電話為通信行為；或
    意圖為自己不法之所有，竊取他人之行動電話手機，進而為盜打通信之行為；或
    僅以使用竊盜之意思，擅取他人之行動電話手機為盜打通信之行為等，不一而足
    ，皆成立本罪（最高法院八十八年度台非字第四三號判決、最高法院八十八年一
    月十九日八十八年度第一次刑事庭會議決議參照）。核被告上開所為，係犯刑法
    第三百二十條第一項之竊盜罪及電信法第五十六條第一項之盜用他人電信設備通
    信罪。被告先後多次利用其所有之行動電話手機，以無線電磁方式，盜用乙○○
    所申請之行動電話ＳＩＭ卡之犯行，時間緊接，方法相同，觸犯構成犯罪要件相
    同之罪名，顯係基於同一犯罪計劃下之概括犯意反覆為之，為連續犯，應依刑法
    第五十六條規定論以一罪，並依法加重其刑。被告竊取行動電話ＳＩＭ卡之目的
    ，在於持以盜打獲取不法之通信利益，所犯竊盜罪及盜用他人電信設備通信罪間
    ，有方法、目的之牽連關係，為牽連犯，應從情節較重之盜用他人電信設備通信
    罪處斷。爰審酌被告因一時失慮，貪圖利益，竊取告訴人之ＳＩＭ卡後持以盜打
    ，侵害利益達一萬六千六百十八．五元，於犯罪後已經坦承犯行，並有悔改之意
    及其犯罪之動機、目的、手段等一切情狀，量處如主文所示之刑，並諭知易科罰
    金之折算標準。末查被告前未曾受有期徒刑以上刑之宣告，此有臺灣高等法院被
    告全國前案紀錄表可按，犯罪後已經取得告訴人之原諒，有本院卷附之審理筆錄
    可稽，足見被告經本次罪刑之宣告後，已知所警惕，而無再犯之虞，本院認為前
    開宣告之刑，以暫不執行為適當，爰宣告緩刑二年以啟自新。未扣案之供盜用他
    人電信設備ＭＯＹＯＬＯＲＡ牌ＬＦ二０００型之行動電話一支，係供被告盜用
    通信之用，業據被告供明在卷，雖未扣案，然尚無證據證明業已滅失，不論屬於
    被告與否，均應依電信法第六十條規定宣告沒收。
據上論斷，應依刑事訴訟法第二百七十三條之一第一項、第二百九十九條第一項前段
，電信法第五十六條第一項、第六十條，刑法第十一條、第五十六條、第三百二十條
、第五十五條、第四十一條第一項、第七十四條第一款，罰金罰鍰提高標準條例第一
條前段、第二條，判決如主文。
本案經檢察官呂朝章到庭執行職務
中      華      民      國    九十二    年     十一     月     十二     日
                                      臺灣臺北地方法院刑事第十四庭
                                          法  官  王  綽  光
右正本證明與原本無異。
如不服本判決，應於判決送達後十日內向本院提出上訴狀（應抄附繕本）。告訴人或
被害人如對於本判決不服者，應具備理由請求檢察官上訴，其上訴期間之計算係以檢
察官收受判決正本之日期為準。
                                          書記官  潘  惠  梅
中      華      民      國    九十二    年     十一     月     十四     日
附錄論罪科刑法條全文：
電信法第五十六條
意圖為自己或第三人不法之利益，以有線、無線或其他電磁方式，盜接或盜用他人電
信設備通信者，處五年以下有期徒刑，得併科新台幣一百五十萬元以下罰金。
意圖供自己或第三人盜接或盜用他人電信設備通信，而製造、變造或輸入電信器材者
，處一年以上七年以下有期徒刑，得併科新台幣三百萬元以下罰金。意圖供第三人盜
接或盜用他人電信設備通信，而販賣、轉讓、出租或出借電信器材者，亦同。
意圖供自己或第三人犯罪之用而持有前項之電信器材者，處三年以下有期徒刑，得併
科新台幣五十萬元以下罰金。第一項及第二項之未遂犯罰之。
刑法第三百二十條
意圖為自己或第三人不法之所有，而竊取他人之動產者，為竊盜罪，處五年以下有期
徒刑、拘役或五百元以下罰金。
意圖為自己或第三人不法之利益，而竊佔他人之不動產者，依前項之規定處斷。
前二項之未遂犯罰之。


司法院資訊處製作；財團法人民間司法改革基金會備份。
